【裁判字號】    98,上易,79
【裁判日期】    980206
【裁判案由】    傷害
【裁判全文】
臺灣高等法院刑事判決                  98年度上易字第79號
上  訴  人  臺灣新竹地方法院檢察署檢察官
被      告  乙○○
上列上訴人因被告傷害案件，不服臺灣新竹地方法院97年度易字
第823號，中華民國97年12月8日第一審判決（起訴案號：臺灣新
竹地方法院檢察署97年度偵字第5436號），提起上訴，本院判決
如下：
    主  文
上訴駁回。
    理  由
一、按刑事訴訟法第三百五十條、第三百六十一條、第三百六十
    二條、第三百六十七條規定，不服地方法院之第一審判決而
    上訴者，須提出上訴書狀，並應敘述具體理由，為上訴必備
    之程式；其所提出之書狀未敘述上訴理由，或僅曾以言詞陳
    述上訴理由者，均應於上訴期間屆滿後二十日內補提理由書
    於第一審法院。第一審法院經形式審查，認逾期未補提上訴
    理由者，應定期間先命補正，逾期未補正者，為上訴不合法
    律上之程式，應以裁定駁回。倘已提出上訴理由，但所提非
    屬具體理由者，則由第二審法院以上訴不合法律上之程式，
    判決駁回。而所謂具體理由，必係依據卷內既有訴訟資料或
    提出新事實、新證據，指摘或表明第一審判決有何採證認事
    、用法或量刑等足以影響判決本旨之不當或違法，而構成應
    予撤銷之具體事由，始克當之（例如：依憑證據法則具體指
    出所採證據何以不具證據能力，或依憑卷證資料，明確指出
    所為證據證明力之判斷如何違背經驗、論理法則）；倘僅泛
    言原判決認定事實錯誤、違背法令、量刑失之過重或輕縱，
    而未依上揭意旨指出具體事由，或形式上雖已指出具體事由
    ，然該事由縱使屬實，亦不足以認為原判決有何不當或違法
    者（例如：對不具有調查必要性之證據，法院未依聲請調查
    亦未說明理由，或援用證據不當，但除去該證據仍應為同一
    事實之認定），皆難謂係具體理由，俾與第二審上訴制度旨
    在請求第二審法院撤銷、變更第一審不當或違法之判決，以
    實現個案救濟之立法目的相契合，並節制濫行上訴。又所謂
    上訴書狀應敘述上訴之理由，係指上訴書狀本身應敘述上訴
    理由而言，非可引用或檢附其他文書代替，以為上訴之理由
    ，刑事訴訟法並無上訴理由得引用或檢附其他文件代替之規
    定，若原審檢察官提出之上訴書，僅云「茲據告訴人具狀請
    求提起上訴，經核內容，尚非顯無理由，檢附原書狀，提起
    上訴」，揆之上開說明，其上訴自不合法律上之程式（最高
    法院六十五年台上字第二八三六號、六十九年台上字第二七
    二四號等判例意旨參照）。
二、本件檢察官依循被害人即告訴人甲○○具狀請求提起上訴，
    其上訴意旨謂：「上列被告因傷害案件，經臺灣新竹地方法
    院於中華民國九十七年十二月八日為第一審判決（九十七年
    度易字第八二三號），本檢察官尚未收受判決正本，茲據告
    訴人甲○○具狀請求上訴，略以：本件傷害糾紛起因僅係被
    告將其所有之機車停放在告訴人住家必經之通道上，告訴人
    為通行，乃移動該機車，即遭被告毆打．．．被告目無法紀
    ．．．是原審量刑過輕。因之請求本檢察官上訴，經核尚非
    顯無理由。爰附送原書狀，依刑事訴訟法第三百四十四條第
    三項（按檢察官誤引為第二項）、第三百六十一條提起上訴
    。」除去所引用之告訴人請求上訴之意旨外，檢察官上訴理
    由僅稱告訴人具狀請求上訴，經核尚非顯無理由等語，其所
    執上訴理由，並未依據卷內既有訴訟資料或提出新事實、新
    證據，指摘或表明第一審判決有何採證認事、用法或量刑等
    足以影響判決本旨之不當或違法，而構成應予撤銷之具體事
    由。是其上訴顯未以書狀敘述具體理由，揆諸上揭規定，自
    屬不合法律上之程式，爰不經言詞辯論，逕予駁回。
三、據上論斷，應依刑事訴訟法第三百六十七條前段、第三百七
    十二條，判決如主文。
中    華    民    國    98    年    2     月    6     日
                  刑事第二十一庭審判長法  官 蘇隆惠
                                      法  官 許永煌
                                      法  官 曾家貽
以上正本證明與原本無異。
不得上訴。
                                      書記官 任正人
中    華    民    國    98    年    2     月    6     日
附錄：本案論罪科刑法條全文
中華民國刑法第277條
（普通傷害罪）
傷害人之身體或健康者，處 3 年以下有期徒刑、拘役或 1 千元
以下罰金。
犯前項之罪因而致人於死者，處無期徒刑或 7 年以上有期徒刑；
致重傷者
，處 3 年以上 10 年以下有期徒刑。


司法院資訊處製作；財團法人民間司法改革基金會備份。
